臺灣屏東地方法院刑事判決
111年度交簡上字第85號
上  訴  人  
即  被  告  張清得


上列上訴人即被告因公共危險案件，不服本院中華民國111年8月
30日111年度交簡字第873號第一審刑事簡易判決（聲請簡易判決
起處刑案號：111年度速偵字第707號），提起上訴，本院管轄之
第二審合議庭判決如下：
　　主      文
上訴駁回。
　　事實及理由
一、第二審判決書，得引用第一審判決書所記載之事實、證據及
    理由，對案情重要事項第一審未予論述，或於第二審提出有
    利於被告之證據或辯解不予採納者，應補充記載其理由。刑
    事訴訟法第373條定有明文。又對於簡易判決有不服者，得
    上訴於管轄之第二審地方法院合議庭，並準用第三編第一章
    及第二章除第361條以外之規定，觀之刑事訴訟法第455條之
    1第1項、第3項亦明。
二、本案經本院合議庭審理結果，認原審以上訴人即被告張清得
    （下稱被告）係犯刑法第185條之3第1項第1款之不能安全駕
    駛動力交通工具罪，並為累犯，判處被告有期徒刑5月，如
    易科罰金，以新臺幣（下同）1,000元折算1日。經核原審認
    事用法，俱無違誤，量刑亦以行為人之責任為基礎，審酌刑
    法第57條各款所列情形，為科刑輕重標準之綜合考量，堪認
    允洽，應予維持，除補充證據「被告於本院審理時之自白」
    及關於證據能力、上訴論斷之理由外，餘均引用本院第一審
    刑事簡易判決書記載之事實、證據及理由（如附件）。
三、檢察官、被告於本院上訴審就本判決所引用之傳聞證據，均
    明示同意有證據能力，本院認此等傳聞證據之取得均具備任
    意性、合法性，其內容與本件待證事實具有關聯性，合於一
    般證據之採證基本條件，以之作為證據，均屬適當，依刑事
    訴訟法第159 條之5 第1 項規定，皆有證據能力。
四、上訴論斷之理由
　㈠被告上訴意旨略以：被告並無如自摔或造成車禍等意外事故
    ，並無確實之證據證明被告駕車時是否處於不能安全駕駛動
    力交通工具之情形；原審未依刑事訴訟法第290條規定予被
    告最後陳述意見之機會，亦有違法；被告雖有酒駕，但未造
    成任何第三人之傷亡，亦未造成任何損害，且被告遭警方攔
    查時，配合警方實施酒測，態度良好並向警方自白犯罪，原
    審判處有期徒刑5月，超過被告所應負擔罪責云云。
　㈡不能安全駕駛罪係屬抽象危險犯，不以發生具體危險為必要
    。又為有效遏阻酒醉駕車事件發生，乃於102年6月11日修正
    刑法第185條第1項，增訂刑法第185條之3第1項第1款之酒精
    濃度標準值，凡有「吐氣所含酒精濃度達每公升0.25毫克或
    血液中酒精濃度達百分之0.05以上」情形，即應認為不能安
    全駕駛，以明「不能安全駕駛」之判斷標準。查被告經測得
    之吐氣所含酒精濃度達每公升0.38毫克，已逾上開酒精濃度
    標準值，依前開說明，即應認被告有不能安全駕駛動力交通
    工具情形，至為明確。被告上訴意旨稱其無自摔或造成車禍
    等意外事故，不能認有不能安全駕駛動力交通工具云云，顯
    然誤解抽象危險犯規範意旨，要非可採。
　㈢刑事訴訟法第449條第1項規定：「第一審法院依被告在偵查
    中之自白或其他現存之證據，已足認定其犯罪者，得因檢察
    官之聲請，不經通常審判程序，逕以簡易判決處刑。但有必
    要時，應於處刑前訊問被告。」是法院以簡易判決處刑時，
    無庸依通常審判程序進行審判，而刑事訴訟法第290條規定
    ：「審判長於宣示辯論終結前，最後應詢問被告有無陳述。
    」係通常審判程序之規定，於簡易程序自無其適用。經查，
    本案被告因於偵查中自白前揭犯罪，經檢察官聲請以簡易判
    決處刑，依前揭說明，不適用通常審判程序之相關規定，自
    毋庸踐行同法第290條所定程序，且被告坦承犯罪，依卷存
    訴訟資料，亦無於簡易判決處刑前訊問被告之必要，是原審
    不經通常審判程序審理，未適用同法第290條規定詢問被告
    是否有最後陳述，並無違誤。
　㈣量刑係法院就繫屬個案犯罪之整體評價，為事實審法院得依
    職權自由裁量之事項。量刑判斷當否之準據，應就判決之整
    體觀察為綜合考量，不可摭拾其中片段，遽予評斷。即就個
    案量刑審酌之情狀為整體綜合之觀察，苟係以行為人之責任
    為基礎，並已斟酌刑法第57條各款所列情狀，基於刑罰目的
    性之考量、刑事政策之取向，以及行為人刑罰感應力之衡量
    等因素為之觀察，倘其刑之量定並未逾越公平正義之精神，
    客觀上亦不生量刑畸重之裁量權濫用，自不得任意指摘為違
    法。又在同一犯罪事實與情節，如別無其他加重或減輕之原
    因，下級審法院量定之刑，亦無過重或失輕之不當情形，則
    上級審法院對下級審法院之職權行使，原則上應予尊重（最
    高法院85年度台上字第2446號判決、106年度台上字第1930
    號判決意旨參照）。原審以本案事證明確，認被告係犯刑法
    第185條3之1項第1款之不能安全駕駛交通工具罪，且認被告
    於不能安全駕駛動力交通工具之情況下，於密接之時、地，
    先後駕車上路，侵害同一法益，為接續犯，應論以一罪，該
    罪之法定刑為「三年以下有期徒刑，得併科三十萬元以下罰
    金」，原審復因被告受前案徒刑之執行完畢，5 年以內故意
    再犯本案有期徒刑以上之罪，構成累犯，且因無司法院釋字
    第775 號解釋意旨所稱如依累犯規定加重其刑將導致罪刑不
    相當之情形，故認仍應依刑法第47條第1項規定論以累犯並
    加重其刑，復審酌被告除構成累犯部分前科不予重複評價外
    ，依卷附臺灣高等法院被告前案紀錄表彰顯之被告素行；被
    告明知酒後駕車除危害自身安全外，亦將對其他用路人之生
    命、身體及財產造成高度危險，竟仍置大眾行車之公共安全
    於不顧，於飲酒後吐氣所含酒精濃度已逾法定標準值每公升
    0.25毫克之情形下，仍執意駕車上路，對於道路交通安全所
    生危害非輕；被告犯後尚能坦承犯行，並考量被告自述之智
    識程度、經濟狀況等一切情狀，判處前開刑罰及諭知易科罰
    金之折算標準。經核原審在法定量刑範圍內為刑之量定，並
    依法諭知易科罰金之折算標準，原審並以前開等情及刑法第
    57條所列各款情形，為其量刑責任之基礎，已兼顧相關有利
    與不利之科刑資料，詳予審酌並具體說明量刑之理由，要無
    逾越法定刑度，或濫用自由裁量權限之違法或罪刑顯不相當
    之處，罰當其罪。被告上訴意旨雖稱其本案犯行未造成損害
    ，且遭警方攔停後即配合實施酒測更自白犯罪等語，惟被告
    配合偵查及自白等節，業經原審考量被告犯後坦承犯罪之犯
    後態度，據為量刑審酌依據，又被告前揭犯行固未造成實害
    ，然原審於量刑既已考量被害犯罪所生危險，且原審亦未以
    被告有因本案犯行造成實害而為不利考量，自難以原審未敘
    明此節，即謂原審未將被告前揭犯行未造成實害之犯罪情狀
    納為量刑綜合考量因素，被告上訴所指，並無理由，且被告
    此次係其第3次再犯不能安全駕駛動力交通工具罪，有臺灣
    高等法院被告前案紀錄表在卷可按，足彰被告之法治觀念欠
    佳，原審判處有期徒刑5月，已甚寬容，被告上訴指摘原審
    量刑過重，顯無理由。
　㈤綜上，原審認事用法並無不當，量刑亦屬妥適，被告上訴意
    旨所指各節，經本院審理後認無理由，其上訴應予駁回。
據上論斷，應依刑事訴訟法第455條之1第1項、第3項、第368條
、第373條，判決如主文。
本案經檢察官葉幸眞提起公訴及到庭執行職務。
中　　華　　民　　國　　111 　年　　12　　月　　19　　日

                  刑事第五庭  審判長法  官  黃柏霖
　　　　　　　　　　　　　　　　　　
　　　　　　　　　　　　　　　　　　法  官  李宛臻
　　　　　　　　　　　　　　　　　　
　　　　　　　　　　　　　　　　　　法  官  林育賢
以上正本證明與原本無異。
不得上訴。
中　　華　　民　　國　　111 　年　　12　　月　　21　　日
                                    書記官  黃振法
附錄本案論罪科刑法條：刑法第185條之3第1項第1款。
中華民國刑法第185條之3第1項第1款
駕駛動力交通工具而有下列情形之一者，處三年以下有期徒刑，
得併科三十萬元以下罰金：
一、吐氣所含酒精濃度達每公升零點二五毫克或血液中酒精濃度
    達百分之零點零五以上。
附件：臺灣屏東地方法院刑事簡易判決111年度交簡字第873號1
      份。
========================================================【附件】　　　　　　　　　　　　　　　　
臺灣屏東地方法院刑事簡易判決
111年度交簡字第873號
聲　請　人　臺灣屏東地方檢察署檢察官
被　　　告　張清得　
上列被告因公共危險案件，經檢察官聲請以簡易判決處刑（111
年度速偵字第707號），本院判決如下：
    主      文
張清得犯不能安全駕駛動力交通工具罪，累犯，處有期徒刑伍月
，如易科罰金，以新臺幣壹仟元折算壹日。
    事實及理由
一、本院認定被告張清得之犯罪事實及證據，與檢察官聲請簡易
    判決處刑書之記載相同，茲引用之（如附件）。
二、核被告所為，係犯刑法第185條之3第1項第1款之不能安全駕
    駛動力交通工具罪。被告處於不能安全駕駛動力交通工具之
    情形下，先後駕車行駛於道路上，客觀上雖有數行為，惟係
    於密切接近之時間、地點實行，侵害同一公眾行車安全之社
    會法益，各行為之獨立性極為薄弱，依一般社會健全觀念，
    難以強行分開，故刑法評價上，應將其行為包括視為數個舉
    動之接續實行，合為接續之一行為予以評價，為接續犯，應
    論以一罪，較為合理。
三、又被告前有如檢察官聲請簡易判決處刑書犯罪事實欄一所載
    之科刑及執行情形，有臺灣高等法院被告前案紀錄表附卷足
    憑；被告於上述有期徒刑執行完畢後5 年內，故意再犯本案
    有期徒刑以上各罪，已符刑法第47條第1 項之累犯要件，且
    審酌被告前案公共危險案雖係以易服社會勞動方式執行，然
    其於前案執行完畢後5年內仍再犯本案，且所犯前案與本案
    之罪質相同，故聲請簡易判決處刑書所載「足見前案之罪責
    及處罰並未達矯正被告行為、預防再犯之目的」應有所據，
    本院亦認如加重本罪法定最低度刑，尚不至於使「行為人所
    受的刑罰」超過「其所應負擔罪責」，依司法院大法官釋字
    第775號解釋意旨及刑法第47條第1 項，就被告所犯本罪，
    均加重其法定最高及最低度刑。
四、爰審酌被告明知酒後駕車除危害自身安全外，亦將對其他用
    路人之生命、身體及財產造成高度危險，竟仍置大眾行車之
    公共安全於不顧，於飲酒後吐氣所含酒精濃度已逾法定標準
    值每公升0.25毫克之情形下，仍執意駕車上路，對於道路交
    通安全所生危害非輕；惟念其犯後尚能坦承犯行，並考量前
    開臺灣高等法院被告前案紀錄表所載被告之素行（構成累犯
    部分不重複加重刑責）、自述之智識程度、經濟狀況等一切
    情狀，量處如主文所示之刑，並諭知如易科罰金之折算標準
    。
五、依刑事訴訟法第449條第1項前段、第3項、第454條第2項，
    逕以簡易判決處如主文所示之刑。
六、如不服本判決，得自收受送達之日起20日內，向本院提起上
    訴狀，上訴於本院合議庭。
本案經檢察官葉幸眞聲請以簡易判決處刑。　　
中　　華　　民　　國　　111 　年　　8 　　月　　30　　日
                  簡易庭    法  官  黃紀錄
以上正本證明與原本無異。
如不服本件判決，得於判決書送達之日起20日內，以書狀敍述理
由(須附繕本)，向本庭提出上訴。
中　　華　　民　　國　　111 　年　　8 　　月　　31　　日
                            書記官　張孝妃　　　　　　　
附錄論罪科刑法條：
中華民國刑法第185條之3第1項第1款
駕駛動力交通工具而有下列情形之一者，處3年以下有期徒刑，
得併科30萬元以下罰金：
一、吐氣所含酒精濃度達每公升0.25毫克或血液中酒精濃度達百
    分之0.05以上。
【附件】
臺灣屏東地方檢察署檢察官聲請簡易判決處刑書
                                    111年度速偵字第707號
　　被　　　告　張清得　
上列被告因公共危險案件，業經偵查終結，認為宜聲請以簡易判
決處刑，茲將犯罪事實及證據並所犯法條分敘如下：
　　　　犯罪事實
一、張清得前於民國106年間，因公共危險案件，經法院判處有
    期徒刑3月確定，於107年3月22日徒刑易服社會勞動履行完
    成而執行完畢。詎猶不知悔改，復明知服用酒類將影響其駕
    駛之注意力及控制力，於111年5月18日晚間10時許，在其位
    於屏東縣○○市○○路000巷00號之住處飲用高粱酒後，已達不
    能安全駕駛動力交通工具之程度，仍基於不能安全駕駛動力
    交通工具之犯意，駕駛車牌號碼000-0000號自用小客車前往
    位於屏東縣○○市○○○路0號之圓滿館股份有限公司；至翌日（
    19日）上午2時許，又承前犯意，駕駛前開汽車離開該處而
    行駛於道路。嗣於111年5月19日上午2時40分許，在屏東縣屏
    東市機場北路與光復路之交岔路口，因未依減速慢行之安全
    方向導引標誌指示而未減速行駛，因而為警攔查，並發覺其
    身上散發酒味，乃於同日上午2時47分許對張清得施以吐氣
    酒精濃度測試，測試結果為其吐氣所含酒精濃度達每公升0.
    38毫克，始悉上情。
二、案經屏東縣政府警察局屏東分局報告偵辦。
　　　　證據並所犯法條
一、上揭犯罪事實，業據被告張清得於檢察官訊問時坦承不諱，
    復有屏東縣政府警察局屏東分局酒精測定紀錄黏貼表1份、
    車輛詳細資料報表、公路監理電子閘門系統駕籍資料、屏東
    縣政府警察局屏東分局民生派出所111年5月19日偵查報告1
    份在卷可稽，足認被告自白與事實相符，其犯嫌堪予認定。
二、核被告所為，係犯刑法第185條之3第1項第1款之不能安全駕
    駛動力交通工具罪嫌。被告於吐氣所含酒精濃度達每公升0.
    25毫克以上之不能安全駕駛動力交通工具情形下，先後騎乘
    上開機車行駛於道路之駕駛行為，主觀上係基於單一犯意，
    且係於密切接近之時地實施，侵害同一公眾行車安全之社會
    法益，各行為之獨立性極為薄弱，依一般社會健全觀念，在
    時間差距上，難以強行分開，在刑法評價上，以視為數個舉
    動之接續施行，合為包括之一行為予以評價，較為合理，應
    認屬接續犯，請論以一罪。又被告前有如犯罪事實欄所載之
    前科及執行紀錄，此有本署刑案資料查註紀錄表1份在卷可
    佐。是被告於受有期徒刑之執行完畢後，5年以內故意再犯
    本件有期徒刑以上之罪，為累犯。而司法院大法官業於108
    年2月22日針對刑法第47條第1項累犯規定作出釋字第775號
    解釋，考量被告所犯上開前案亦為不能安全駕駛罪，經刑罰
    執行後，竟仍不知警惕，再犯本件公共危險罪，足見前案之
    罪責及處罰並未達矯正被告行為、預防再犯之目的，酌以大
    法官釋字第775號解釋所揭示罪刑相當之意旨，爰請依刑法
    第47條第1項規定，加重其刑。
三、依刑事訴訟法第451條第1項聲請逕以簡易判決處刑。
　　此　致
臺灣屏東地方法院
中　　華　　民　　國　 111　　年　　5 　　月　　23　　日
　　　　　　　　　　　　　　　檢　察　官  葉幸眞